# Referat fra gruppemøde \#0
**Dato:** 08.02.2023

**Tid:** kl. 12.15

**Sted:** Kælderen i edison

**Fremmødte:** Alle, bortset fra Kumini, Mathias (kommer senere)

**Udeblevet med afbud:** Kumini(syg)

**Udeblevet med afbud:**

## Dagsorden
- Her mangler projektkrav billede
- Projekt Ideer
  - Vertical farming module
    - Sensor: Fugtmåler, Photodiode 
    - Aktuator: Vandkande, UV-lys
    - PSoC: Sensor/Aktuator
    - Linux: DB med information hentet fra PSoC
    - Inspo: https://no.auk.eco/products/auk 
      - Navneidéer
        - AuTomat
        - Vertical farming module (VFM)
        - Plantehjælp
        - GrowPro
        - Groot-au pair
        - Turbo-Thyme
        - PlantPal
        - SpeedGrow
        - Verti-Crop Farming System
    - Projekt problematiker
      - Klima
      - Spiser for meget kød
      - Forsyningssikkerhed
      - Nuværende landbrug er begrænset af årstider
      - Forgiftet grundvand
      - Fødevarekrise
      - Landbrug tager meget plads fra fri natur
  - AQUQ - The One Kettle To Rule Them All
  - Beerpong Gun
  - Automatisk vindues åbner
  - Automatisk gardin haloj
  - Ouija board
- Projektoplæg
  - Beskrivelse findes under:
Indsæt bestemt billede
- Samarbejdskontrakt
  - Kan ses længere nede i dokumentet. Flyttes nok over i et separat dokument
- Diskuterer referent og projektleder
  - Se samarbejdskontrakt
- Diskuter workflow
  - Vi mangler mere information om scrum
- Diskuter dokumentation
  - Logbog
  - De forskellgie dokumenter fra ASE-modellen
- Aftale dage vi mødes på ugebasis
  - Onsdag kl 12 og mandag kl 14 er i tankerne
- EVT.
  - Læs dokumenter som er sendt i messengergruppen til mandag d. 8/2
Indsæt billede